be_BY/be-official.aff
FLAG num
SFX 928 Y 1
SFX 928 е нага е
SFX 4706 Y 1
SFX 4706 і ьвайцеся і
SFX 2745 Y 1
SFX 2745 х чы х
SFX 1300 Y 1
SFX 1300 ў чным ў
SFX 939 Y 1
SFX 939 й ты й
SFX 4048 Y 1
SFX 4048 к ты к
SFX 3577 Y 1
SFX 3577 ю яўшыся ю
SFX 1901 Y 1
SFX 1901 е іўшы е
SFX 95 Y 1
SFX 95 й нага й
SFX 3604 Y 1
SFX 3604 м ты м
SFX 1769 Y 1
SFX 1769 й льніцу й
SFX 1768 Y 1
SFX 1768 й льніцы й
SFX 715 Y 1
SFX 715 к нага к
SFX 1332 Y 1
SFX 1332 і нымі і
SFX 4777 Y 1
SFX 4777 й нкаю й
SFX 3261 Y 1
SFX 3261 й чная й
SFX 3153 Y 1
SFX 3153 к чнікаў к
SFX 2649 Y 1
SFX 2649 і ьніцкай і
SFX 659 Y 1
SFX 659 м нага м
SFX 4971 Y 1
SFX 4971 к нкаю к
SFX 3684 Y 1
SFX 3684 к чаным к
SFX 233 Y 1
SFX 233 к чная к
SFX 4450 Y 1
SFX 4450 м нкаю м
SFX 3260 Y 1
SFX 3260 м чная м
SFX 405 Y 1
SFX 405 е ння е
SFX 691 Y 1
SFX 691 й льнікаў й
SFX 4425 Y 1
SFX 4425 м падобны м
SFX 4039 Y 1
SFX 4039 у чуся у
SFX 1282 Y 1
SFX 1282 і ому і
SFX 941 Y 1
SFX 941 а ой а
SFX 2923 Y 1
SFX 2923 ў цця ў
SFX 3513 Y 1
SFX 3513 ў хаць ў
SFX 660 Y 1
SFX 660 е іш е
SFX 59 Y 1
SFX 59 й ння й
SFX 806 Y 1
SFX 806 ю яешся ю
SFX 1478 Y 1
SFX 1478 к ння к
SFX 2762 Y 1
SFX 2762 й льшчыкаў й
SFX 558 Y 1
SFX 558 е лы е
SFX 836 Y 1
SFX 836 е ой е
SFX 4315 Y 1
SFX 4315 е йся е
SFX 697 Y 1
SFX 697 м ння м
SFX 2328 Y 1
SFX 2328 і лівай і
SFX 2105 Y 1
SFX 2105 м уюцца м
SFX 1088 Y 1
SFX 1088 й лы й
SFX 4308 Y 1
SFX 4308 й льніцкае й
SFX 842 Y 1
SFX 842 і кай і
SFX 1954 Y 1
SFX 1954 ю янаму ю
SFX 306 Y 1
SFX 306 е кімі е
SFX 1955 Y 1
SFX 1955 ю янае ю
SFX 3255 Y 1
SFX 3255 й чнымі й
SFX 4627 Y 1
SFX 4627 е іравалі е
SFX 2587 Y 1
SFX 2587 а ічаючы а
SFX 228 Y 1
SFX 228 к чнымі к
SFX 1428 Y 1
SFX 1428 ў чы ў
SFX 249 Y 1
SFX 249 і ьных і
SFX 3254 Y 1
SFX 3254 м чнымі м
SFX 4588 Y 1
SFX 4588 і орваць і
SFX 830 Y 1
SFX 830 і камі і
SFX 3251 Y 1
SFX 3251 й чных й
SFX 2764 Y 1
SFX 2764 й льшчыкамі й
SFX 3945 Y 1
SFX 3945 т чаны т
SFX 2251 Y 1
SFX 2251 е істымі е
SFX 226 Y 1
SFX 226 к чных к
SFX 4912 Y 1
SFX 4912 у чаны у
SFX 4731 Y 1
SFX 4731 а цу а
SFX 1883 Y 1
SFX 1883 а цы а
SFX 3250 Y 1
SFX 3250 м чных м
SFX 351 Y 1
SFX 351 т цкае т
SFX 559 Y 1
SFX 559 е лася е
SFX 3276 Y 1
SFX 3276 к чага к
SFX 1005 Y 1
SFX 1005 а наму а
SFX 2428 Y 1
SFX 2428 т ціць т
SFX 4918 Y 1
SFX 4918 е ця е
SFX 1739 Y 1
SFX 1739 м уюць м
SFX 35 Y 1
SFX 35 й лася й
SFX 1391 Y 1
SFX 1391 і ляю і
SFX 1156 Y 1
SFX 1156 к чкаю к
SFX 729 Y 1
SFX 729 к лася к
SFX 933 Y 1
SFX 933 е наму е
SFX 878 Y 1
SFX 878 к цы к
SFX 1029 Y 1
SFX 1029 й тымі й
SFX 4408 Y 1
SFX 4408 к тымі к
SFX 3096 Y 1
SFX 3096 м стую м
SFX 3518 Y 1
SFX 3518 н стую н
SFX 3161 Y 1
SFX 3161 м стыя м
SFX 94 Y 1
SFX 94 й наму й
SFX 4407 Y 1
SFX 4407 м тымі м
SFX 4190 Y 1
SFX 4190 й ль й
SFX 3605 Y 1
SFX 3605 н стыя н
SFX 713 Y 1
SFX 713 к наму к
SFX 3097 Y 1
SFX 3097 м стаю м
SFX 3397 Y 1
SFX 3397 н стаю н
SFX 3164 Y 1
SFX 3164 м стымі м
SFX 1143 Y 1
SFX 1143 у ыце у
SFX 657 Y 1
SFX 657 м наму м
SFX 3607 Y 1
SFX 3607 н стымі н
SFX 3151 Y 1
SFX 3151 к чнікі к
SFX 866 Y 1
SFX 866 к чкамі к
SFX 3696 Y 1
SFX 3696 т цыйных т
SFX 3370 Y 1
SFX 3370 с шаных с
SFX 3960 Y 1
SFX 3960 м фіяю м
SFX 41 Y 1
SFX 41 і ую і
SFX 3542 Y 1
SFX 3542 а нікаў а
SFX 2005 Y 1
SFX 2005 ў чаны ў
SFX 2450 Y 1
SFX 2450 а ічаць а
SFX 1361 Y 1
SFX 1361 а іц а
SFX 297 Y 1
SFX 297 ю яю ю
SFX 2427 Y 1
SFX 2427 е ць е
SFX 1837 Y 1
SFX 1837 ў ціць ў
SFX 2468 Y 1
SFX 2468 і ьнях і
SFX 2338 Y 1
SFX 2338 ю яльнымі ю
SFX 467 Y 1
SFX 467 і йных і
SFX 1366 Y 1
SFX 1366 і ляліся і
SFX 3510 Y 1
SFX 3510 т цілі т
SFX 2727 Y 1
SFX 2727 а елі а
SFX 4060 Y 1
SFX 4060 і оўвацца і
SFX 1484 Y 1
SFX 1484 і нае і
SFX 1433 Y 1
SFX 1433 і най і
SFX 3939 Y 1
SFX 3939 і ьваемся і
SFX 1538 Y 1
SFX 1538 к ць к
SFX 989 Y 1
SFX 989 а ікі а
SFX 4866 Y 1
SFX 4866 ы яным ы
SFX 1066 Y 1
SFX 1066 і яю і
SFX 143 Y 1
SFX 143 м ць м
SFX 4132 Y 1
SFX 4132 н ць н
SFX 1931 Y 1
SFX 1931 ю яным ю
SFX 4748 Y 1
SFX 4748 і раўшы і
SFX 2054 Y 1
SFX 2054 е ікі е
SFX 3275 Y 1
SFX 3275 к чаму к
SFX 2759 Y 1
SFX 2759 й льшчык й
SFX 252 Y 1
SFX 252 і ьную і
SFX 1753 Y 1
SFX 1753 ц чай ц
SFX 1610 Y 1
SFX 1610 ц чае ц
SFX 248 Y 1
SFX 248 і ьныя і
SFX 3405 Y 1
SFX 3405 і оўваць і
SFX 402 Y 1
SFX 402 і ьнік і
SFX 1252 Y 1
SFX 1252 і ьніца і
SFX 256 Y 1
SFX 256 і ьнаю і
SFX 3259 Y 1
SFX 3259 й чную й
SFX 2788 Y 1
SFX 2788 ў шаных ў
SFX 3249 Y 1
SFX 3249 й чныя й
SFX 1195 Y 1
SFX 1195 і ьшчыцах і
SFX 230 Y 1
SFX 230 к чную к
SFX 3832 Y 1
SFX 3832 ў чвайце ў
SFX 225 Y 1
SFX 225 к чныя к
SFX 3263 Y 1
SFX 3263 й чнаю й
SFX 3258 Y 1
SFX 3258 м чную м
SFX 1312 Y 1
SFX 1312 і ляла і
SFX 1223 Y 1
SFX 1223 к цкі к
SFX 3248 Y 1
SFX 3248 м чныя м
SFX 234 Y 1
SFX 234 к чнаю к
SFX 1917 Y 1
SFX 1917 ц чаеш ц
SFX 3262 Y 1
SFX 3262 м чнаю м
SFX 3578 Y 1
SFX 3578 ю яльнікі ю
SFX 2924 Y 1
SFX 2924 ў цці ў
SFX 4531 Y 1
SFX 4531 ў цеўшы ў
SFX 2451 Y 1
SFX 2451 а ічалі а
SFX 2265 Y 1
SFX 2265 і ьняю і
SFX 2956 Y 1
SFX 2956 а іцкіх а
SFX 1578 Y 1
SFX 1578 і леных і
SFX 102 Y 1
SFX 102 е лі е
SFX 4076 Y 1
SFX 4076 ж лі ж
SFX 2988 Y 1
SFX 2988 і ьванне і
SFX 1952 Y 1
SFX 1952 а ена а
SFX 1155 Y 1
SFX 1155 і яя і
SFX 3995 Y 1
SFX 3995 й лю й
SFX 30 Y 1
SFX 30 й лі й
SFX 2875 Y 1
SFX 2875 к лю к
SFX 820 Y 1
SFX 820 і кам і
SFX 441 Y 1
SFX 441 к лі к
SFX 2868 Y 1
SFX 2868 т цтвам т
SFX 739 Y 1
SFX 739 і овай і
SFX 753 Y 1
SFX 753 і овае і
SFX 3835 Y 1
SFX 3835 ў чай ў
SFX 1691 Y 1
SFX 1691 і ьваеце і
SFX 3700 Y 1
SFX 3700 т цыйную т
SFX 692 Y 1
SFX 692 й льнікамі й
SFX 2938 Y 1
SFX 2938 і ляецеся і
SFX 2922 Y 1
SFX 2922 х чак х
SFX 4897 Y 1
SFX 4897 т чвацца т
SFX 2557 Y 1
SFX 2557 х чках х
SFX 4892 Y 1
SFX 4892 ц чках ц
SFX 3702 Y 1
SFX 3702 т цыйнаю т
SFX 3374 Y 1
SFX 3374 с шаную с
SFX 253 Y 1
SFX 253 і ьная і
SFX 307 Y 1
SFX 307 е кім е
SFX 325 Y 1
SFX 325 ю яецца ю
SFX 2945 Y 1
SFX 2945 і ліваеш і
SFX 4374 Y 1
SFX 4374 ў шаю ў
SFX 323 Y 1
SFX 323 ю яючы ю
SFX 3407 Y 1
SFX 3407 і оўвалі і
SFX 3376 Y 1
SFX 3376 с шанаю с
SFX 1194 Y 1
SFX 1194 і ьшчыцаю і
SFX 1068 Y 1
SFX 1068 і ьшчыкі і
SFX 4960 Y 1
SFX 4960 і одзяць і
SFX 2754 Y 1
SFX 2754 і нуўшы і
SFX 4919 Y 1
SFX 4919 е цю е
SFX 4378 Y 1
SFX 4378 е ці е
SFX 1359 Y 1
SFX 1359 а іцамі а
SFX 465 Y 1
SFX 465 і йную і
SFX 3509 Y 1
SFX 3509 т ціў т
SFX 1200 Y 1
SFX 1200 у ыў у
SFX 2853 Y 1
SFX 2853 е ыйнымі е
SFX 1333 Y 1
SFX 1333 і ным і
SFX 473 Y 1
SFX 473 і йнаю і
SFX 310 Y 1
SFX 310 ю ялася ю
SFX 4923 Y 1
SFX 4923 т ціку т
SFX 4595 Y 1
SFX 4595 і орвае і
SFX 4307 Y 1
SFX 4307 й льніцкай й
SFX 3246 Y 1
SFX 3246 у чым у
SFX 2855 Y 1
SFX 2855 е ыйны е
SFX 4166 Y 1
SFX 4166 і стах і
SFX 3409 Y 1
SFX 3409 і оўвайце і
SFX 3834 Y 1
SFX 3834 ў чак ў
SFX 1935 Y 1
SFX 1935 ю янай ю
SFX 3504 Y 1
SFX 3504 ў чках ў
SFX 1444 Y 1
SFX 1444 а ках а
SFX 1248 Y 1
SFX 1248 і ьніцах і
SFX 1097 Y 1
SFX 1097 у эннем у
SFX 3274 Y 1
SFX 3274 й чнага й
SFX 3033 Y 1
SFX 3033 і ліваючы і
SFX 4041 Y 1
SFX 4041 ў чвацца ў
SFX 3701 Y 1
SFX 3701 т цыйная т
SFX 1975 Y 1
SFX 1975 х чны х
SFX 232 Y 1
SFX 232 к чнага к
SFX 1972 Y 1
SFX 1972 ц чны ц
SFX 3273 Y 1
SFX 3273 м чнага м
SFX 2768 Y 1
SFX 2768 е ках е
SFX 2792 Y 1
SFX 2792 ў шаную ў
SFX 3375 Y 1
SFX 3375 с шаная с
SFX 2794 Y 1
SFX 2794 ў шанаю ў
SFX 955 Y 1
SFX 955 ы эннем ы
SFX 350 Y 1
SFX 350 т цкай т
SFX 1350 Y 1
SFX 1350 і ляў і
SFX 1582 Y 1
SFX 1582 і леную і
SFX 2955 Y 1
SFX 2955 а іцкія а
SFX 1577 Y 1
SFX 1577 і леныя і
SFX 471 Y 1
SFX 471 і йная і
SFX 4256 Y 1
SFX 4256 т цыях т
SFX 3181 Y 1
SFX 3181 й нула й
SFX 1584 Y 1
SFX 1584 і ленаю і
SFX 963 Y 1
SFX 963 а ных а
SFX 678 Y 1
SFX 678 і чны і
SFX 4400 Y 1
SFX 4400 е утае е
SFX 3685 Y 1
SFX 3685 к чанымі к
SFX 3601 Y 1
SFX 3601 ў халі ў
SFX 1032 Y 1
SFX 1032 й тага й
SFX 4558 Y 1
SFX 4558 к тага к
SFX 3954 Y 1
SFX 3954 т чанае т
SFX 3953 Y 1
SFX 3953 т чанай т
SFX 758 Y 1
SFX 758 і овым і
SFX 4916 Y 1
SFX 4916 у чанае у
SFX 3383 Y 1
SFX 3383 ў чым ў
SFX 2867 Y 1
SFX 2867 т цтва т
SFX 4557 Y 1
SFX 4557 м тага м
SFX 880 Y 1
SFX 880 е ных е
SFX 4514 Y 1
SFX 4514 у яць у
SFX 3683 Y 1
SFX 3683 к чаных к
SFX 3167 Y 1
SFX 3167 м стага м
SFX 1540 Y 1
SFX 1540 а каю а
SFX 1247 Y 1
SFX 1247 і ьніцаю і
SFX 4672 Y 1
SFX 4672 а ейшае а
SFX 4671 Y 1
SFX 4671 а ейшай а
SFX 3610 Y 1
SFX 3610 н стага н
SFX 3065 Y 1
SFX 3065 ю янню ю
SFX 1299 Y 1
SFX 1299 ў чны ў
SFX 4901 Y 1
SFX 4901 т чваліся т
SFX 90 Y 1
SFX 90 й ных й
SFX 301 Y 1
SFX 301 е кую е
SFX 3127 Y 1
SFX 3127 г жны г
SFX 706 Y 1
SFX 706 к ных к
SFX 3385 Y 1
SFX 3385 к чая к
SFX 655 Y 1
SFX 655 м ных м
SFX 268 Y 1
SFX 268 е каю е
SFX 1884 Y 1
SFX 1884 м уйце м
SFX 1142 Y 1
SFX 1142 ў ючы ў
SFX 1770 Y 1
SFX 1770 й льніц й
SFX 976 Y 1
SFX 976 ы яць ы
SFX 4620 Y 1
SFX 4620 й каю й
SFX 2793 Y 1
SFX 2793 ў шаная ў
SFX 209 Y 1
SFX 209 ь яць ь
SFX 4590 Y 1
SFX 4590 і орвалі і
SFX 3600 Y 1
SFX 3600 ў хаў ў
SFX 138 Y 1
SFX 138 ю яць ю
SFX 981 Y 1
SFX 981 ь яў ь
SFX 4062 Y 1
SFX 4062 і оўваліся і
SFX 3630 Y 1
SFX 3630 е нняў е
SFX 734 Y 1
SFX 734 і ка і
SFX 4052 Y 1
SFX 4052 і сце і
SFX 1417 Y 1
SFX 1417 е іну е
SFX 1370 Y 1
SFX 1370 е іны е
SFX 189 Y 1
SFX 189 ю яў ю
SFX 4061 Y 1
SFX 4061 і оўваўся і
SFX 2774 Y 1
SFX 2774 а ее а
SFX 2930 Y 1
SFX 2930 і уем і
SFX 930 Y 1
SFX 930 е іў е
SFX 483 Y 1
SFX 483 й нняў й
SFX 2345 Y 1
SFX 2345 ю яльнага ю
SFX 1734 Y 1
SFX 1734 т цыяю т
SFX 196 Y 1
SFX 196 і яць і
SFX 3536 Y 1
SFX 3536 м нняў м
SFX 2485 Y 1
SFX 2485 і неш і
SFX 1583 Y 1
SFX 1583 і леная і
SFX 1693 Y 1
SFX 1693 і ьвае і
SFX 4525 Y 1
SFX 4525 х цыяю х
SFX 2264 Y 1
SFX 2264 і яў і
SFX 2866 Y 1
SFX 2866 т цтве т
SFX 2014 Y 1
SFX 2014 ў чанае ў
SFX 2013 Y 1
SFX 2013 ў чанай ў
SFX 4412 Y 1
SFX 4412 й сцей й
SFX 4240 Y 1
SFX 4240 ы эеш ы
SFX 3069 Y 1
SFX 3069 ы эй ы
SFX 2760 Y 1
SFX 2760 й льшчыкі й
SFX 2604 Y 1
SFX 2604 ы эе ы
SFX 2276 Y 1
SFX 2276 а овых а
SFX 4518 Y 1
SFX 4518 у ымся у
SFX 3064 Y 1
SFX 3064 ю яння ю
SFX 2917 Y 1
SFX 2917 к чых к
SFX 4043 Y 1
SFX 4043 ў чваліся ў
SFX 2706 Y 1
SFX 2706 а ічай а
SFX 2456 Y 1
SFX 2456 а ічае а
SFX 2382 Y 1
SFX 2382 і ьна і
SFX 3974 Y 1
SFX 3974 е овых е
SFX 1760 Y 1
SFX 1760 м уеш м
SFX 308 Y 1
SFX 308 е кая е
SFX 2864 Y 1
SFX 2864 т цяць т
SFX 1442 Y 1
SFX 1442 і ляючы і
SFX 910 Y 1
SFX 910 а нях а
SFX 961 Y 1
SFX 961 ю яйся ю
SFX 959 Y 1
SFX 959 а ікам а
SFX 1030 Y 1
SFX 1030 й таму й
SFX 4554 Y 1
SFX 4554 к таму к
SFX 3367 Y 1
SFX 3367 х шка х
SFX 4553 Y 1
SFX 4553 м таму м
SFX 4734 Y 1
SFX 4734 а цам а
SFX 1925 Y 1
SFX 1925 е ікам е
SFX 1218 Y 1
SFX 1218 к цкую к
SFX 3166 Y 1
SFX 3166 м стаму м
SFX 1598 Y 1
SFX 1598 а уцца а
SFX 254 Y 1
SFX 254 ю ялі ю
SFX 3609 Y 1
SFX 3609 н стаму н
SFX 2307 Y 1
SFX 2307 і ьняў і
SFX 1772 Y 1
SFX 1772 й льніцах й
SFX 2096 Y 1
SFX 2096 е ласць е
SFX 1225 Y 1
SFX 1225 к цкаю к
SFX 4393 Y 1
SFX 4393 е утым е
SFX 956 Y 1
SFX 956 а ную а
SFX 4151 Y 1
SFX 4151 е уцца е
SFX 1296 Y 1
SFX 1296 е юць е
SFX 962 Y 1
SFX 962 а ныя а
SFX 3946 Y 1
SFX 3946 т чаным т
SFX 3192 Y 1
SFX 3192 а нік а
SFX 2446 Y 1
SFX 2446 й ласць й
SFX 4913 Y 1
SFX 4913 у чаным у
SFX 3027 Y 1
SFX 3027 й льшчыцах й
SFX 1004 Y 1
SFX 1004 а наю а
SFX 3238 Y 1
SFX 3238 і ялі і
SFX 2965 Y 1
SFX 2965 а іцкага а
SFX 1983 Y 1
SFX 1983 х чная х
SFX 872 Y 1
SFX 872 е ную е
SFX 4899 Y 1
SFX 4899 т чваўся т
SFX 3391 Y 1
SFX 3391 у чала у
SFX 2644 Y 1
SFX 2644 і ьніцкім і
SFX 1982 Y 1
SFX 1982 ц чная ц
SFX 879 Y 1
SFX 879 е ныя е
SFX 4665 Y 1
SFX 4665 а ейшым а
SFX 3687 Y 1
SFX 3687 к чаную к
SFX 4170 Y 1
SFX 4170 і ста і
SFX 291 Y 1
SFX 291 і ом і
SFX 922 Y 1
SFX 922 е наю е
SFX 3695 Y 1
SFX 3695 т цыйныя т
SFX 1916 Y 1
SFX 1916 ц чала ц
SFX 96 Y 1
SFX 96 й ную й
SFX 3689 Y 1
SFX 3689 к чанаю к
SFX 89 Y 1
SFX 89 й ныя й
SFX 696 Y 1
SFX 696 к ную к
SFX 3580 Y 1
SFX 3580 ю яльнікаў ю
SFX 705 Y 1
SFX 705 к ныя к
SFX 641 Y 1
SFX 641 м ную м
SFX 87 Y 1
SFX 87 й наю й
SFX 3369 Y 1
SFX 3369 с шаныя с
SFX 3342 Y 1
SFX 3342 е ёр е
SFX 654 Y 1
SFX 654 м ныя м
SFX 646 Y 1
SFX 646 к наю к
SFX 4717 Y 1
SFX 4717 ў шаў ў
SFX 2342 Y 1
SFX 2342 ю яльнаму ю
SFX 1882 Y 1
SFX 1882 ў цяць ў
SFX 638 Y 1
SFX 638 м наю м
SFX 4593 Y 1
SFX 4593 і орваеце і
SFX 1485 Y 1
SFX 1485 і нага і
SFX 3414 Y 1
SFX 3414 і оўвае і
SFX 3410 Y 1
SFX 3410 і оўвай і
